【裁判字號】    99,聲,119
【裁判日期】    991021
【裁判案由】    停止強制執行
【裁判全文】
臺灣苗栗地方法院民事裁定               99年度聲字第119號
聲  請  人  甲○○
相  對  人  乙○○○
上列當事人間聲請停止執行事件，本院裁定如下：
    主  文
聲請人供擔保新臺捌拾捌萬陸仟柒佰肆拾肆元後，本院九十八年
度司執字第九二三０號損害賠償強制執行事件就坐落苗栗縣卓蘭
鎮○○段六０一、六０二地號土地上建號八號（即門牌號碼苗栗
縣卓蘭鎮內灣十一之四號、面積一四六點零六平方公尺）建物所
為之強制執行程序，於本院九十九年度訴字第三三八號第三人異
議之訴事件撤回、和解或判決確定前應暫予停止。
    理  由
一、按有回復原狀之聲請，或提起再審或異議之訴，或對於和解
    為繼續審判之請求，或提起宣告調解無效之訴、撤銷調解之
    訴，或對於得為強制執行之裁定提起抗告時，法院因必要情
    形或依聲請定相當並確實之擔保，得為停止強制執行之裁定
    ，強制執行法第18條第2 項定有明文。又法院因必要情形或
    依聲請定相當並確實之擔保，為停止強制執行之裁定者，該
    擔保金額之多寡應如何認為相當，固屬法院職權裁量之範圍
    ；惟此項擔保係擔保執行債權人因停止執行所應受之損害，
    故法院定擔保金額時，自應斟酌該債權人因停止執行可能遭
    受之損害，以為衡量之標準，非以債權額為依據（最高法院
    92 年度台抗字第480 號裁定參照）。
二、本件聲請人主張：相對人即債權人與債務人何林滿間損害賠
    償強制執行事件，債權人聲請查封坐落苗栗縣卓蘭鎮○○段
    601 、602 地號土地上門牌號碼苗栗縣卓蘭鎮內灣11之4 號
    （即建號8 號）建物。然系爭建物係聲請人與債務人何林滿
    所共有，聲請人已向本院提起第三人異議之訴，並經本院以
    99年度訴字第338 號受理在案。上開強制執行事件如不停止
    執行，聲請人必將受到難以補償之損害，爰聲請裁定停止強
    制執行程序等語。
三、經本院依職權調取本院98年度司執字第9230號、99年度訴字
    第338 號等卷宗審究後，認為上開強制執行事件債權人即相
    對人之聲請執行債權金額為新台幣（下同）4,092,664 元，
    而上開強制執行程序倘予以裁定停止，相對人所受之損害應
    為執行債權額無法及時獲得清償之遲延利息（依民法第203
    條規定，法定遲延利息按年息百分之5 計算），且因聲請人
    提起上開第三人異議之訴，系爭建物經本院執行處囑託廣福
    不動產估價師事務所鑑價結果，系爭建物之價值為1,942,00
    0 元，已逾民事訴訟法第466 條規定之150 萬元，應依通常
    訴訟程序審理，且屬得上訴第三審法院之事件，參照司法院
    頒「各級法院辦案期限實施要點」規定，民事通常程序第一
    審審判案件辦案期限為1 年4 個月，民事第二審審判案件辦
    案期限為2 年，民事第三審審判案件辦案期限為1 年，合計
    4 年4 個月，故相對人因停止執行可能遭受之損害應為886,
    744 元（計算式：0000000*5 ％*52/12＝886744，小數點以
    下四捨五入）。從而，聲請人之聲請為有理由，應予准許。
四、爰依強制執行法第18條第2 項，民事訴訟法第95條、第78條
    ，裁定如主文。
中    華    民    國    99    年    10    月    21    日
                        民事庭法  官  楊中琪
以上正本係照原本作成
如不服本裁定應於送達後10日內向本院提出抗告狀，並繳納抗告
費新臺幣1,000元。
                              書記官  李曉君
中    華    民    國    99    年    10    月    21    日

司法院資訊處製作；財團法人民間司法改革基金會備份。
